italiano.aff
#    Warning, this file includes special characters ISO-8859-1.
#    Affix file for Italian rev 0.01 19/05/96.

#    Italian dictionary and affix file for ispell.
#    Copyright (C) 1996  Antonio Palamà
#    All rights reserved.
#    palama@posso.dm.unipi.it.
#
#    This program is free software; you can redistribute it and/or modify
#    it under the terms of the GNU General Public License as published by
#    the Free Software Foundation; either version 2 of the License, or
#    (at your option) any later version.
#
#    This program is distributed in the hope that it will be useful,
#    but WITHOUT ANY WARRANTY; without even the implied warranty of
#    MERCHANTABILITY or FITNESS FOR A PARTICULAR PURPOSE.  See the
#    GNU General Public License for more details.
#
#    You should have received a copy of the GNU General Public License
#    along with this program; if not, write to the Free Software
#    Foundation, Inc., 675 Mass Ave, Cambridge, MA 02139, USA.


nroffchars	().\\*
texchars	()\[]{}<\>\\$*.%


# Tavola delle flag utilizzate
#
#	      ABCDEFGHIJKLMNOPQRSTUVWXYZ abcdefghijklmnopqrstuvwxyz 0123456789
# Utilizzate: *****      * * *****   *
#             ABCDEFGHIJKLMNOPQRSTUVWXYZ abcdefghijklmnopqrstuvwxyz
# Disponibili:     ----- - -      --- --
# Per ora si utilizzano solo le flag maiuscole, quindi basta
#     #define MASKBITS 32.

# Insieme dei caratteri usati.
# La codifica di base è la ISO 8859-1.
# Sono riportate le equivalenze per TeX.

# Si utilizza l'ordine alfabetico normale con le vocali accentate subito
# dopo quelle normali. L'ordine degli accenti è quello della norma ISO 8859-1.


#
# generic accented chars in ISO 8859-1
# all other types defined relative to this one.
#
# caratteri accentati secondo la ISO 8859-1
# tutte le altre convenzioni sono definite in base a questa
#
# defstringtype "list" "nroff" ".list"

defstringtype "iso" "nroff" ".txt"

boundarychars	[---]
boundarychars	'
wordchars	a	A
stringchar	à	À
wordchars	[b-e]	[B-E]
stringchar	è	È
stringchar	é	É
wordchars	[f-i]	[F-I]
stringchar	ì	Ì
wordchars	[j-o]	[J-O]
stringchar	ò	Ò
wordchars	[p-u]	[P-U]
stringchar	ù	Ù
wordchars	[v-z]	[V-Z]

#
# TeX
# Nel seguito sono riportate alcune definizioni del set di caratteri 
# utilizzabili per TeX o LaTeX. Levate i commenti a quella che preferite
#
altstringtype "tex" "TeX" ".tex" ".bib"

altstringchar	\`a	à
altstringchar	\`A	À
altstringchar	\`e	è
altstringchar	\`E	È
altstringchar	\'e	é
altstringchar	\'E	É
altstringchar	\`\i	ì
altstringchar	\`I	Ì
altstringchar	\`o	ò
altstringchar	\`O	Ò
altstringchar	\`u	ù
altstringchar	\`U	Ù

# Questa è quella che uso io, con i caratteri ISO per le minuscole per
# rapidità di scrittura e quelli stile TeX per le maiuscole che comunque
# non si riescono a rappresentare tutte sulla console di Linux.

altstringtype "mixtex" "TeX" ".tex" ".bib"

altstringchar	à	à
altstringchar	\`A	À
altstringchar	è	è
altstringchar	\`E	È
altstringchar	é	é
altstringchar	\'E	É
altstringchar	ì	ì
altstringchar	\`I	Ì
altstringchar	ò	ò
altstringchar	\`O	Ò
altstringchar	ù	ù
altstringchar	\`U	Ù

# Questa è quella che usa solo caratteri ascii senza nessuna sequanza di
# escape; conviene per la verifica di ortografia nei programmi di posta
# elettronica nei quali, a volte, non conviene usare altro che l'ascii.

altstringtype "ascii" "nroff" ".txt"

altstringchar	a`	à
altstringchar	A`	À
altstringchar	e`	è
altstringchar	E`	È
altstringchar	e'      é
altstringchar	E'	É
altstringchar	i`	ì
altstringchar	I`	Ì
altstringchar	o`	ò
altstringchar	O`	Ò
altstringchar	u`	ù
altstringchar	U`	Ù

# Tavola dei prefissi, per ora considero solo l'elisione
# degli articoli, delle preposizioni e delle preposizioni
# articolate.

prefixes

flag A:
    [AEIOU]		>	L'	      # elisione dell'articolo
    [AEIOU]		>	DELL'         # sostantivi e aggettivi maschili
    [AEIOU]		>	DALL'
    [AEIOU]		>	ALL'
    [AEIOU]		>	SULL'
    [AEIOU]		>	NELL'

flag B:
    [AEIOU]		>	UN'        # sotantivi e aggettivi femminili

flag C:
    [AEIOU]		>	D'

#
# Suffissi.
# La coniugazione dei verbi segue tre regole, le prime due corrispondono
# alla prima ed alla seconda coniugazione (-are ed -ere) la terza e la 
# quarta corrispondono alla terza coniugazione (-ire).
#
suffixes
#
#   Verbi regolari della prima coniugazione
#
flag *L:
#
#   Nota: Non si ritiene opportuno descrivere la coniugazione dei verbi
#         in -iare che hanno la -i tonica nella prima persona 
#         dell'indicativo presente (es. io spio, tu spii) ma, dato il loro
#         basso numero (espiare, inviare, obliare, spiare, sviare) nel
#         presente dizionario, trattarli come verbi irregolari.
#

#   Indicativo presente
       A R E      >  -ARE, O          # io amo
  [^ICG]A R E     >  -ARE, I          # tu ami
     I A R E      >  -IARE, I         # oli
   [CG]A R E      >  -ARE, HI         # abbocchi   
       A R E      >  -ARE, A          # egli ama
  [^ICG]A R E     >  -ARE, IAMO       # noi amiamo
                                      # che noi amiamo
     I A R E      >  -RE, MO          # che noi oliamo = noi oliamo
   [CG]A R E      >  -ARE, HIAMO      # abbocchiamo
#      A R E      >  -ARE, ATE        # voi amate = participio passato
       A R E      >  -ARE, ANO        # essi amano
       
# Congiuntivo presente
                                      # che io ami
				      # che tu ami
				      # che egli ami
  [^ICG]A R E     >  -ARE, IATE       # che voi amiate
  [^ICG]A R E     >  -ARE, INO        # che essi amino
  [CG]A R E       >  -ARE, HIATE      # che voi abbocchiate
  [CG]A R E       >  -ARE, HINO       # che essi abbocchino
#    I A R E      >  -RE, TE          # che voi oliate = voi oliate
     I A R E      >  -ARE, NO         # che essi olino

# Congiuntivo passato
       A R E      >  -ARE, ASSI       # che io amassi
                                      # che tu amassi
       A R E      >  -ARE, ASSE	      # che egli amasse
       A R E      >  -ARE, ASSIMO     # che noi amassimo
                                      # che voi amaste = passato remoto
       A R E      >  -ARE, ASSERO     # che essi amassero
       
# Condizionale presente
  [^CGI]A R E      >  -ARE, EREI       # io amerei
  [^CGI]A R E      >  -ARE, ERESTI     # tu ameresti
  [^CGI]A R E      >  -ARE, EREBBE     # gli amerebbe
  [^CGI]A R E      >  -ARE, EREMMO     # noi ameremmo
  [^CGI]A R E      >  -ARE, ERESTE     # voi amereste
  [^CGI]A R E      >  -ARE, EREBBERO   # essi amerebbero

   [CG]A R E      >  -ARE, HEREI      # io abboccherei
   [CG]A R E      >  -ARE, HERESTI    # tu abboccheresti
   [CG]A R E      >  -ARE, HEREBBE    # gli abboccherebbe
   [CG]A R E      >  -ARE, HEREMMO    # noi abboccheremmo
   [CG]A R E      >  -ARE, HERESTE    # voi abbocchereste
   [CG]A R E      >  -ARE, HEREBBERO  # essi abboccherebbero

  [^CG]I A R E      >  -ARE, EREI       # io olierei
  [^CG]I A R E      >  -ARE, ERESTI     # tu olieresti
  [^CG]I A R E      >  -ARE, EREBBE     # gli olierebbe
  [^CG]I A R E      >  -ARE, EREMMO     # noi olieremmo
  [^CG]I A R E      >  -ARE, ERESTE     # voi oliereste
  [^CG]I A R E      >  -ARE, EREBBERO   # essi olierebbero

  [CG]I A R E      >  -IARE, EREI       # io adagerei
  [CG]I A R E      >  -IARE, ERESTI     # tu adageresti
  [CG]I A R E      >  -IARE, EREBBE     # gli adagerebbe
  [CG]I A R E      >  -IARE, EREMMO     # noi adageremmo
  [CG]I A R E      >  -IARE, ERESTE     # voi adagereste
  [CG]I A R E      >  -IARE, EREBBERO   # essi adagerebbero

# Imperfetto
       A R E      >  -ARE, AVO        # io amavo
       A R E      >  -ARE, AVI        # tu amavi
       A R E      >  -ARE, AVA        # egli amava
       A R E      >  -ARE, AVAMO      # noi amavamo
       A R E      >  -ARE, AVATE      # voi amavate
       A R E      >  -ARE, AVANO      # essi amavano
       
# Passato remoto
       A R E      >  -ARE, AI         # io amai
       A R E      >  -ARE, ASTI       # tu amasti
       A R E      >  -ARE, ò          # egli amò 
       A R E      >  -ARE, AMMO       # noi amammo
       A R E      >  -ARE, ASTE       # voi amaste
       A R E      >  -ARE, ARONO      # essi amarono

# Futuro
  [^CGI]A R E      >  -ARE, ERò        # io amerò 
  [^CGI]A R E      >  -ARE, ERAI       # tu amerai
  [^CGI]A R E      >  -ARE, ERà        # egli amerà
  [^CGI]A R E      >  -ARE, EREMO      # noi ameremo
  [^CGI]A R E      >  -ARE, ERETE      # voi amerete
  [^CGI]A R E      >  -ARE, ERANNO     # essi ameranno

   [CG]A R E      >  -ARE, HERò        # io abboccherò
   [CG]A R E      >  -ARE, HERAI       # tu abboccherai
   [CG]A R E      >  -ARE, HERà        # egli abboccherà
   [CG]A R E      >  -ARE, HEREMO      # noi abboccheremo
   [CG]A R E      >  -ARE, HERETE      # voi abboccherete
   [CG]A R E      >  -ARE, HERANNO     # essi abboccheranno

  [^CG]I A R E      >  -ARE, ERò        # io olierò
  [^CG]I A R E      >  -ARE, ERAI       # tu olierai
  [^CG]I A R E      >  -ARE, ERà        # egli olierà
  [^CG]I A R E      >  -ARE, EREMO      # noi olieremo
  [^CG]I A R E      >  -ARE, ERETE      # voi olierete
  [^CG]I A R E      >  -ARE, ERANNO     # essi olieranno

  [CG]I A R E      >  -IARE, ERò        # io adagerò
  [CG]I A R E      >  -IARE, ERAI       # tu adagerai
  [CG]I A R E      >  -IARE, ERà        # egli adagerà
  [CG]I A R E      >  -IARE, EREMO      # noi adageremo
  [CG]I A R E      >  -IARE, ERETE      # voi adagerete
  [CG]I A R E      >  -IARE, ERANNO     # essi adageranno

# Participio presente
       A R E      >  -ARE, ANTE       # amante
       
# Participio passato
       A R E      >  -ARE, ATO        # amato 
       A R E      >  -ARE, ATI        # amati 
       A R E      >  -ARE, ATA        # amata 
       A R E      >  -ARE, ATE        # amate
       
# Gerundio
       A R E      >  -ARE, ANDO       # amando
       
